臺灣臺北地方法院民事判決　九十一年度訴字第三○四二號
　　原　　　告　玉山商業銀行股份有限公司
　　法定代理人　丁○○
　　訴訟代理人　甲○○
　　被　　　告　丙○○
　　　　　　　　乙○○
右當事人間請求清償借款事件，本院判決如左：
    主      文
被告應連帶給付原告新台幣肆佰拾捌萬肆仟捌佰壹拾壹元，及自民國九十年九月二
十三日起至清償日止，按年息百分之八點四計算之利息；並自民國九十年十月二十四
日起至清償日止，在六個月內給付者，按上開利率百分之十，超過六個月者，按上開
利率百分之二十加付違約金。
訴訟費用由被告連帶負擔。
本判決於原告以新台幣壹佰肆拾陸萬貳仟元或同面額之中央政府建設公債八十六年度
甲類第四期債票為被告供擔保後，得假執行。
    事      實
甲、原告方面：
一、聲明：除假執行之擔保金額外，如主文第一項所示。
二、陳述：被告丙○○於民國八十七年九月二十三日，以被告乙○○為連帶保證人，
    與原告簽訂借款契約一份，向原告借用新台幣（下同）陸佰萬元，約定利息按原
    告基本放款利率加碼年息百分之零點零五計算，清償期為一百零七年九月二十三
    日；並約定分期攤還，若一期未繳，視為全部到期；且約定逾期清償在六個月以
    內者，按上開利率百分之十，超過六個月者，按上開利率百分之二十計付違約金
    。詎被告丙○○自九十年九月二十三日起，即未依約清償，依前述約定，債權視
    為全部到期，被告丙○○尚欠原告肆佰拾捌萬肆仟捌佰壹拾壹元，及分別自九
    十年九月二十三日、同年十月二十四日起算之利息、違約金。爰分別依消費借貸
    和連帶保證之法律關係，請求被告丙○○、乙○○連帶給付如主文第一項所示之
    本金、利息、違約金。
三、證據：提出借款契約、利率表、清償明細各一份、授信約定書二份為證。
乙、被告方面：
    被告丙○○、乙○○均未於言詞辯論期日到場，亦未提出書狀作何聲明或陳述。
丙、本院依職權查詢法務部戶役政資訊連結作業，調閱被告丙○○之最新戶籍謄本。
    理      由
甲、程序上之事由：
一、本件依兩造簽訂之授信約定書第十二條約定，合意以本院為第一審管轄法院，則
    本院自有管轄權，核先敘明。
二、被告丙○○、乙○○均未於言詞辯論期日到場，核無民事訴訟法第三百八十六條
    各款所列情形，爰依原告之聲請，由其一造辯論而為判決。
乙、得心證之理由：
一、原告主張：被告丙○○於八十七年九月二十三日，以被告乙○○為連帶保證人，
    與原告簽訂借款契約一份，向原告借用陸佰萬元，約定利息按原告基本放款利率
    加碼年息百分之零點零五計算，清償期為一百零七年九月二十三日；並約定分期
    攤還，若一期未繳，視為全部到期；且約定逾期清償在六個月以內者，按上開利
    率百分之十，超過六個月者，按上開利率百分之二十計付違約金。詎被告丙○○
    自九十年九月二十三日起，即未依約清償，依前述約定，債權視為全部到期，被
    告丙○○尚欠原告肆佰拾捌萬肆仟捌佰壹拾壹元，及分別自九十年九月二十三
    日、同年十月二十四日起算之利息、違約金。爰分別依消費借貸和連帶保證之法
    律關係，請求被告丙○○、乙○○連帶給付如主文第一項所示之本金、利息、違
    約金等語。被告丙○○、乙○○則均未於言詞辯論期日到場，亦未提出書狀作何
    聲明或陳述。
二、本件原告主張之前述事實，業據其提出借款契約、利率表、清償明細各一份、授
    信約定書二份為證，核屬相符。而依民事訴訟法第二百八十條第三項規定：「當
    事人對於他造主張之事實，已於相當時期受合法之通知，而於言詞辯論期日不到
    場，亦未提出準備書狀爭執者，準用第一項之規定。但不到場之當事人係依公示
    送達通知者，不在此限。」本件被告丙○○、乙○○均於九十一年六月十七日，
    收受起狀訴繕本、言詞辯論期日通知書之送達，此有送達回證據在卷足憑。是被
    告丙○○、乙○○已於相當時期受合法之通知，而未於言詞辯論期日到場，亦未
    提出書狀爭執，依前述民事訴訟法第二百八十條第三項之規定，應視同自認原告
    主張之事實。則原告主張之事實，自堪信為真實。
三、按「借款期間自八十七年九月二十三日起。」、「利息按丙方（指原告）基本放
    款利率加碼年息百分之零點零五計算。」、「借款本息之償還，自實際動用之次
    月起，依年金法按月攤付本息。」、「逾期償付本息時，逾期在六個月以內部分
    ，按約定利率百分十，逾期超過六個月部分，按約定利率百分之二十計付違約金
    。」、「立約人如有任何一宗債務不依約清償本金時，債務視為全部到期。」兩
    造簽訂之借款契約第二條、第三條、第四條、第五條、授信約定書第五條第一款
    分別約定有明文。是依首揭借款契約第二條、第三條、第四條之約定，被告丙○
    ○應於每月二十三日，按期繳納分期款。而被告丙○○就前述借款，自九十年九
    月二十三日起，即未依約清償，則依前述授信約定書第五條第一款之約定，該借
    款視為全部到期，被告丙○○並應依前述借款契約第三條、第五條之約定，負擔
    給付遲延利息、違約金之責任。次按，借用人應於約定期限內，返還與借用物種
    類、品質、數量相同之物；民法第四百七十八條前段復定有明文。本件被告丙○
    ○於系爭借款因未依約繳納分期款，該借款視為到期後，依首揭民法第四百七十
    八條前段之規定，亦應負擔返還借款之責任。末按，保證債務之所謂連帶，係指
    保證人與主債務人負同一債務，對於債權人各負全部給付之責任者而言，此就民
    法第二百七十二條第一項規定連帶債務文義參照觀之甚明；最高法院四十五年度
    台上字第一四二六號判例，亦著有明文。本件被告乙○○擔任被告丙○○之連帶
    保證人，如前所述，則依前述最高法院四十五年度台上字第一四二六號判例之意
    旨，被告乙○○自應就被告丙○○向原告借貸之借款，與被告丙○○負擔連帶給
    付責任。從而，原告依消費借貸和連帶保證之法律關係，請求被告丙○○、乙○
    ○連帶給付如主文第一項所示之本金、利息、違約金，為有理由，應予准許。另
    本件原告陳明願供擔保後，請准宣告假執行，核無不合，爰酌定相當之擔保金額
    ，予以准許。
四、據上論結，原告之訴為有理由，依民事訴訟法第三百八十五條第一項前段、第八
    十五條第二項、第三百九十條第二項，判決如主文。
中　　　華　　　民　　　國　　九十一　　年　　　七　　　月　　　十一　　日
   　　　　　　　　　　          民事第六庭法　　　官  姜悌文
右為正本係照原本作成
如對本判決上訴，須於判決送達後廿日內向本院提出上訴狀，並依上訴利益繳納百分
之一點五之上訴費，若未繳納，逕依民事訴訟法施行法第九條之規定，顯然明知上訴
要件有欠缺，駁回上訴。
中　　　華　　　民　　　國　　九十一　　年　　　七　　　月　　　十一　　日
　　　　　　　　　　　　　　　　　　　　　　法院書記官　陳鳳瀴
